ru: Тип устройства для клизмы: Сумка; Ведерко; Резиновая груша; Кишечная трубка; Одноразовая предварительно заполненная бутылка; Устройство с электрическим насосом; Гравитационный набор; Комплект переходников для шланга; Душевая насадка; Другой
fr: Type de dispositif de lavement: Sac; Récipient; Poire de lavement; Tube colique; Flacon prérempli jetable; Dispositif à pompe électrique; Kit à gravité; Kit adaptateur de tuyau; Accessoire de douche; Autre
hr-HR: Tip uređaja za klizmu: Vrećica; Kantica; Šprica s balončićem; Cijev za debelo crijevo; Jednokratna napunjena boca; Uređaj s električnom pumpom; Gravitacijski set; Komplet adaptera za crijevo; Dodatak za tuš; Ostalo
lt-LT: Klizmos prietaiso tipas: Krepšelis; Kibirėlis; Rutulio švirkštas; Žarnos vamzdelis; Vienkartinis užpildytas buteliukas; Elektrinio siurblio prietaisas; Gravitacinis rinkinys; Žarnos adapterio rinkinys; Dušo priedas; Kita
nb: Klysterenhettype: Bag; Bøtte; Ballongsprøyte; Tarmslange; Engangs ferdigfylt flaske; Elektrisk pumpeenhet; Gravitasjonssett; Slangeadaptersett; Dusjtilkobling; Annet
pt-BR: Tipo de dispositivo de enema: Bolsa; Balde; Seringa de bulbo; Tubo de cólon; Frasco descartável pré-cheio; Dispositivo de bomba elétrica; Conjunto de gravidade; Kit adaptador de mangueira; Acessório para chuveiro; Outro
nl: Klysma apparaattype: Tas; Emmer; Balspuit; Darmbuis; Wegwerp voorgevulde fles; Elektrisch pompapparaat; Zwaartekrachtset; Slangadapter kit; Douchehulpstuk; Andere
bg-BG: Тип устройство за клизма: Чанта; Кофа; Спринцовка с круша; Тръбичка за дебело черво; Еднократна предварително напълнена бутилка; Електрическо помпено устройство; Гравитачен комплект; Комплект с адаптер за маркуч; Душ приставка; Други
pl: Typ urządzenia do lewatywy: Torba; Wiadro; Gruszka; Rurka jelitowa; Jednorazowa butelka z gotowym roztworem; Urządzenie z pompą elektryczną; Zestaw grawitacyjny; Zestaw z adapterem do węża; Nasadka prysznicowa; Inne
ro-RO: Tip dispozitiv pentru clismă: Pungă; Găleată; Seringă cu bulb; Tub de colon; Sticlă preumplută de unică folosință; Dispozitiv cu pompă electrică; Set gravitațional; Kit adaptor furtun; Accesoriu pentru duș; Altele
cs: Typ klystýrového zařízení: Brašna; Kbelík; Balónková stříkačka; Střevní hadička; Jednorázová předplněná lahev; Elektrické čerpací zařízení; Gravitační sada; Sada hadicového adaptéru; Sprchový nástavec; Jiné
en: Enema device type: Bag; Bucket; Bulb syringe; Colon tube; Disposable prefilled bottle; Electric pump device; Gravity set; Hose adapter kit; Shower attachment; Other
sk-SK: Typ zariadenia na podanie klystíru: Taška; Vedro; Balóniková striekačka; Črevná hadička; Jednorazová naplnená fľaša; Elektrické čerpadlo; Gravitačná súprava; Súprava hadicového adaptéra; Sprchový nadstavec; Iné
de: Einlaufgerättyp: Tasche; Behälter; Ballspritze; Darmrohr; Einweg-Fertigflasche; Elektrisches Pumpengerät; Schwerkraftset; Schlauchadapter-Set; Duschaufsatz; Sonstiges
sv: Lavemangsenhetstyp: Väska; Hink; Ballongspruta; Tarmrör; Förfylld engångsflaska; Elektrisk pumpenhet; Gravitationsset; Slangadapterkit; Duschtillbehör; Övrigt
vi: Loại thiết bị thụt tháo: Túi; Xô; Bóng hút; Ống đại tràng; Chai dùng một lần có sẵn dung dịch; Thiết bị bơm điện; Bộ trọng lực; Bộ chuyển đổi ống; Phụ kiện vòi sen; Khác
es: Tipo de dispositivo de enema: Bolso; Cubo; Jeringa de pera; Tubo de colon; Botella prellenada desechable; Dispositivo de bomba eléctrica; Conjunto de gravedad; Kit adaptador de manguera; Accesorio de ducha; Otros
zh-TW: 灌腸裝置類型: 袋裝; 桶子; 球型注射器; 結腸管; 拋棄式預裝瓶; 電動泵浦裝置; 重力套組; 軟管轉接套件; 淋浴附件; 其他
sl-SI: Tip naprave za klistir: Vreča; Vedro; Brizgalka z balončkom; Cevka za debelo črevo; Steklenica za enkratno uporabo predhodno napolnjena; Električna črpalna naprava; Gravitacijski komplet; Komplet adapterja za cev; Priključek za prho; Drugo
tr: Lavman cihazı tipi: Çanta; Kova; Pompalı şırınga; Kolon tüpü; Tek kullanımlık hazır şişe; Elektrikli pompa cihazı; Yerçekimi seti; Hortum adaptör kiti; Duş başlığı; Diğer
ja: 浣腸デバイスタイプ: 袋; バケツ; バルブシリンジ; 結腸チューブ; 使い捨て充填済みボトル; 電動ポンプ装置; 重力セット; ホースアダプターキット; シャワーアタッチメント; その他
hu: Beöntéseszköz típusa: Táska; Vödör; Körte fecskendő; Vastagbél cső; Eldobható előretöltött üveg; Elektromos pumpa eszköz; Gravitációs készlet; Tömlő adapter készlet; Zuhany tartozék; Egyéb
th: ประเภทอุปกรณ์สวนทวาร: ถุง; ถัง; ลูกยางบีบ; สายสวนลำไส้; ขวดบรรจุสำเร็จแบบใช้แล้วทิ้ง; เครื่องปั๊มไฟฟ้า; ชุดแรงโน้มถ่วง; ชุดข้อต่อสาย; อุปกรณ์ต่อฝักบัว; อื่นๆ
fi: Peräruiskelaitteen tyyppi: Pussi; Ämpäri; Palloruisku; Suoliputki; Kertakäyttöinen esitäytetty pullo; Sähköpumppulaite; Painovoimasarja; Letkuadapterisarja; Suihkuliitäntä; Muu
it: Tipo di dispositivo per clistere: Borsa; Secchio; Siringa a bulbo; Tubo per colon; Bottiglia monouso pre-riempita; Dispositivo a pompa elettrica; Set a gravità; Kit adattatore tubo; Attacco per doccia; Altro
ko: 관장 장치 유형: 가방; 바구니; 벌브 주사기; 결장 튜브; 일회용 사전충전 병; 전기 펌프 장치; 중력 세트; 호스 어댑터 키트; 샤워 부착물; 기타
pt-PT: Tipo de dispositivo de clister: Mala; Balde; Seringa de pêra; Tubo de cólon; Frasco pré-cheio descartável; Dispositivo de bomba elétrica; Conjunto de gravidade; Kit adaptador de mangueira; Acessório de duche; Outro
zh-CN: 灌肠器设备类型: 包; 桶; 球形注射器; 结肠管; 一次性预填充瓶; 电动泵装置; 重力套装; 软管适配器套件; 淋浴附件; 其他
el: Τύπος συσκευής κλύσματος: Τσάντα; Κουβάς; Σύριγγα αχλάδι; Σωλήνας κόλον; Προγεμισμένο μπουκάλι μίας χρήσης; Ηλεκτρική συσκευή αντλίας; Σετ βαρύτητας; Κιτ προσαρμογέα σωλήνα; Εξάρτημα ντους; Άλλο
da: Klysterapparattype: Taske; Spand; Ballon-sprøjte; Kolonrør; Engangsflaske med indhold; Elektrisk pumpeenhed; Tyngdekraftsæt; Slange-adaptersæt; Brusetilbehør; Andet